Alfredo Espioza (20170552)

Expectativa de vida al nacer en años. Se usará los datos del 2017

Traemos los datos de Github
```{r}
linkvida="https://github.com/Alfredo-Espinoza/Estadistica-2-Parte-individual-del-trabajo-grupal/raw/master/API_SP.DYN.LE00.IN_DS2_en_excel_v2_199538.xlsx"
#Descargando en carpeta
download.file(linkvida, "vida.xlsx")
```

Unimos todas las hojas:
```{r}
library(rio)
basevida <- import_list('vida.xlsx',rbind = TRUE)
```

Borrando columnas innecesarias
```{r}
basevida[2:50]=NULL
```

```{r}
basevida[2:12]=NULL
```

```{r}
basevida[3:13]=NULL
```
Revisamos la base de datos
```{r}
str(basevida)
```
Borramos los NAs
```{r}
basevida=basevida[complete.cases(basevida),]

```

Cambiando nombres de variable
```{r}
names(basevida)[1]="Pais"
names(basevida)[2]="Expectativa de vida en años al nacer (2017)"

```
Eliminamos la primera fila, porque es producto de la suciedad de losd atos.
```{r}
basevida=basevida[-c(1),]
```
Eliminando posibles espacios vacios
```{r}
basevida$Pais=trimws(basevida$Pais,whitespace = "[\\h\\v]")
basevida$`Expectativa de vida en años al nacer (2017)`=trimws(basevida$`Expectativa de vida en años al nacer (2017)`,whitespace = "[\\h\\v]")
```
Revisamos la base de datos
```{r}
str(basevida)
```

Pasando a numérico la variable a estudiar
```{r}
basevida$"Expectativa de vida en años al nacer (2017)"=as.numeric(basevida$"Expectativa de vida en años al nacer (2017)")
```

```{r}
str(basevida)
```

Hay observaciones que corresponden a la suciedad de la data. Varias de ellas serán eliminadas una vez se realiza el merge de acuerdo a "Pais" con las variables del grupo de trabajo. El resto tendrán que ser eliminadas manualmente.
