Alfredo Espinoza (20170552)
Porcentaje de uso de internet por país. Se usarán los datos del 2017

Trayendo desde Github
```{r}
linkinter="https://github.com/Alfredo-Espinoza/Estadistica-2-Parte-individual-del-trabajo-grupal/raw/master/API_IT.NET.USER.ZS_DS2_en_excel_v2_199844.xlsx"
#Descargando en carpeta
download.file(linkinter, "intercel.xlsx")
```
Unimos todas las hojas:

```{r}
library(rio)
internet <- import_list('intercel.xlsx',rbind = TRUE)
```
Revisamos la base
```{r}
str(internet)
```



Borrando las columnas de otros años

```{r}
internet[2:50]=NULL
```

```{r}
internet[2:12]=NULL
```

```{r}
internet[3:13]=NULL
```
Eliminando los NA
```{r}
internet=internet[complete.cases(internet),]
```
Cambiando nombres de variables.
```{r}
names(internet)[1]="Pais"
```

```{r}
names(internet)[2]="Porcentaje de la población que usa internet (2017)"

```
Eliminando posibles espacios vacios
```{r}
internet$Pais=trimws(internet$Pais,whitespace = "[\\h\\v]")
internet$`Porcentaje de la población que usa internet (2017)`=trimws(internet$`Porcentaje de la población que usa internet (2017)`,whitespace = "[\\h\\v]")
```
Eliminando primera fila.
```{r}
internet=internet[-1,]
```

Hay observaciones que corresponden a la suciedad de la data. Varias de ellas serán eliminadas una vez se realiza el merge de acuerdo a "Pais" con las variables del grupo de trabajo. El resto tendrán que ser eliminadas manualmente.

Pasando la variable a numérico
```{r}
internet$`Porcentaje de la población que usa internet (2017)`=as.numeric(internet$`Porcentaje de la población que usa internet (2017)`)
```

Revisando
```{r}
str(internet)
```



